# 无形资产入账类别问题

提问人：dahua82 时间：2017-07-04 17:28:16
各位版主：企业购买一个微信订阅号（人数众多）用于业务推广，金额 600 万元，这个微信订阅号是作为无形资产核算，问题：由于该资产无法预计使用寿命，那么是否可以将该资产是作为预计使用寿命不确定的无形资产，期末减值测试该如何进行？

回答人：chenyiwei
如果该公众号专用于推广、促销等用途，则购买该公众号的支出无法与未来因销量增加等原因产生的未来经济利益流入产生关联，因此无法判断该项支出是否满足无形资产的定义和确认条件，建议一次性费用化处理。 在IFRS下，SIC 32“网站成本”中也提到：“当且仅当除了遵循《国际会计准则第３８号》第２１段有关确认和初始计量的一般规定外，主体能够满足《国际会计准则第３８号》第５７段的规定时，才能将开发形成的网站确认为无形资产。特别是主体应能够满足《国际会计准则第３８号》第５７段（４） 的规定，证明其网站将如何产生未来经济利益，比如，网站能够产生收入，包括将订单设置在网站上产生的直接收入。主体如不能证明专门或主要为营销和广告自己的产品和服务而开发的网站将产生很可能的未来经济利益，因开发这种网站而发生的所有支出，应在发生时确认为费用。”。

提问人：苹果宝贝 007 时间：2017-07-06 16:04:57
陈版，一般情况下，微信公众号用于促销，推广，则很可能未来期间会引入销售收入，则满足未来经济利益流入的条件？

回答人：chenyiwei
和广告费类似，只有预计未来经济利益流入会增加，才会打广告。但是，未来收益增加有很多原因，无法判断哪些是增加的广告投入所导致，所以广告费是不能确认为资产的。这里将促销网站开发支出费用化也是同理。